臺灣高等法院高雄分院刑事裁定
111年度抗字第345號
抗  告  人  
即  受刑人  沈文成


上列抗告人因聲請定其應執行刑案件，不服臺灣屏東地方法院中
華民國111年11月9日裁定(111年度聲字第1185號)，提起抗告，
本院裁定如下：
    主  文
抗告駁回。
    理  由
一、本件原裁定的內容主要為：抗告人即受刑人沈文成（下稱受
    刑人）因竊盜等數罪，先後判決確定如附表所示之刑，由檢
    察官聲請定其應執行之刑，經原審審核後，認符合定執行刑
    之要件，就附表所示案件定其應執行刑為拘役120日（如易
    科罰金，以新臺幣1000元折算壹日）。
二、本件抗告的內容主要為：受刑人先前請求合併定刑的案件，
    尚有臺灣屏東地方法院111年度易字第465號案件，但原審裁
    定就該案漏未併予定刑，實令受刑人不解，為此提出抗告，
    請求重新裁定並將相關案件合併定刑。
三、依刑法第48條應更定其刑者，或依刑法第53條及第54條應依
    刑法第51條第5款至第7款之規定，定其應執行之刑者，由該
    案犯罪事實最後判決之法院之檢察官，聲請該法院裁定之。
    前項定其應執行之刑者，受刑人或其法定代理人、配偶，亦
    得請求前項檢察官聲請之，刑事訴訟法第477條有明文規定
    。因此，僅檢察官有聲請法院定應執行刑的權限，受刑人則
    僅得請求檢察官為聲請，不得直接向法院聲請定刑。
四、經查，本件檢察官就受刑人所犯案件向原審聲請定應執行刑
    時，僅有就附表所示案件為聲請，並不包含受刑人所稱之臺
    灣屏東地方法院111年度易字第465號乙案，此有檢察官出具
    之聲請書在卷可證。從而，原審依據檢察官所為之聲請，在
    未超出聲請範圍的情形下，依法就附表所示案件定其應執行
    刑，自無違誤。再者，受刑人不得直接向法院聲請定應執行
    刑，已如前述，故受刑人所稱之臺灣屏東地方法院111年度
    易字第465號乙案，即使可與附表所示案件合併定刑，亦應
    由檢察官向法院為聲請，尚無從由受刑人藉由抗告方式直接
    向本院提出聲請。此外，本件檢察官是於民國111年11月7日
    ，向原審聲請就附表所示案件定應執行刑（原審卷第7頁）
    ，而依據臺灣高等法院被告前案紀錄表所示，受刑人所稱之
    臺灣屏東地方法院111年度易字第465號乙案，於檢察官提出
    本件聲請時，尚未送檢方執行。故受刑人抗告意旨所稱合併
    定刑之請求，應為檢察官提出本件聲請時所未及審酌，若該
    案確實符合與附表所示案件合併定刑的要件，檢察官日後自
    可另再向法院為合併定刑之聲請，併予說明。
五、從而，受刑人以前述主張而提起抗告，並無理由，應予駁回
    。
六、依刑事訴訟法第412條，裁定如主文。
中　　華　　民　　國　　111 　年　　11　　月　　29　　日
                  刑事第四庭    審判長法  官  黃建榮
                                      法  官  李嘉興
                                      法  官  陳君杰
以上正本證明與原本無異。
不得再抗告。
中　　華　　民　　國　　111 　年　　11　　月　　29　　日
                                      書記官  吳璧娟
附表：
編號 罪名 宣告刑 犯罪日期 最後事實審 判決日期 確定日期 1 竊盜 拘役30日（共4罪） 111年3月22日 111年3月23日 111年3月26日 111年3月28日 臺灣屏東地方法院111年度簡字第512號 111年4月18日 111年5月18日 2 竊盜 拘役30日 110年11月28日 臺灣屏東地方法院111年度簡字第597號 111年4月28日 111年5月31日 3 竊盜 拘役35日 110年9月15日 臺灣屏東地方法院111年度簡字第1212號 111年8月31日 111年10月4日 4 竊盜 拘役30日 110年9月20日    5 竊盜 拘役40日（共5罪） 110年11月18日 110年11月20日 110年11月20日 110年11月21日 110年11月22日    備註 ㈠附表編號1至2所示2罪，曾定執行刑為拘役110日。 ㈡附表編號3至5所示3罪，曾定執行刑為拘役115日。